【裁判字號】    92,訴,1167
【裁判日期】    920624
【裁判案由】    毒品危害防制條例
【裁判全文】
臺灣高雄地方法院刑事判決                        九十二年度訴字第一一六七號
    公  訴  人  臺灣高雄地方法院檢察署檢察官
    被      告  甲○○
    指定辯護人 本院公設辯護人 乙○○
右列被告因違反毒品危害防制條例案件，經檢察官提起公訴（九十二年度偵字第三七
一四號），本院判決如左：
    主  文
甲○○共同連續販賣第一級毒品，累犯，處有期徒刑捌年，扣案第一級毒品海洛因壹
佰柒拾壹包（合計淨重貳貳點柒參公克）均沒收銷燬之；扣案之上開海洛因包裝袋（
合計重參陸點參壹壹公克）、小分裝袋拾包、大分裝袋貳包、預備交貨用分裝袋參包
、電子磅秤壹台、攪碎機壹台、磅稱壹台及交易紀錄簿參本均沒收；販賣第一級毒品
所得新臺幣捌仟元沒收，如全部或一部不能沒收時，以其財產抵償之。
    事  實
一、甲○○於民國八十七年間，因違反妨害兵役治罪條例案件，經本院判處有期徒刑
    六月，並於八十八年十二月十九日執行完畢，仍不知悔改，與綽號「順仔」之不
    詳姓名成年男子，共同基於意圖營利販賣第一級毒品海洛因之概括犯意聯絡，於
    民國九十二年一月中旬起，先由綽號「順仔」之男子與買方談妥購買之數量、價
    格及交易時間後，其再於於每日晚上十點左右聯絡甲○○，二人則在南二高旗山
    交流道第一出口處左轉之「ＯＫ便利商店」見面，甲○○則將伊先前向買主收得
    之貨款交給綽號「順仔」之男子，「順仔」則將翌日需運送予各買主之海洛因交
    付予甲○○分送，「順仔」之男子則以每日供應甲○○注射海洛英二次（每次約
    ○‧二公克）及付新台幣（下同）三千元給甲○○作為報酬。先後販賣海洛因約
    十五次，每次以五百元至一千元價格，販毒所得共八千元（其中一次以一千元計
    算，另外十四次均以五百元計算）。嗣高雄市憲兵隊接獲線報查知上情後，乃於
    九十二年二月二十二日十時三十分許，持本院核發之搜索票至甲○○位於高雄市
    前鎮區○○路四十七巷四十二號二樓住處搜索，並當場查扣甲○○及綽號「順仔
    」之男子所有之第一級毒品海洛因一百七十一包（合計淨重二二點七三公克、包
    裝重三六點一一公克）、殘留第二級毒品安非他命殘渣袋（毛重○點四四公克）
    、小分裝袋十包、大分裝袋二包、注射針筒十六支、海洛因殘渣袋三十五個、電
    子磅秤一台、攪碎器一台、交易紀錄簿三本、磅秤一台、預備交貨用分裝袋三包
    、皮夾一個、含海洛因殘渣吸管一支、注射器材一袋、美娜水一罐、安眠鎮靜劑
    三十三瓶及行動電話三支等物，而悉上情。
二、案經高雄市憲兵隊移送台灣高雄地方法院檢察署檢察官偵查起訴。
    理  由
一、右揭犯罪事實，訊據被告甲○○於警、偵訊及本院審理時坦承不諱，又於被告前
    開住處查獲之白色粉末一百七十一包（合計淨重二二點七三公克、包裝重三六點
    一一公克），經送驗結果，認含有海洛因成分，亦有法務部調查局九十二年二月
    十二日編號調科壹字第二二００一四九二四號鑑定通知書一紙附卷可憑，是被告
    持有海洛因毒品之事實，自堪確認。而被告上開持有之海洛因毒品，查獲之毒品
    包數非單一，每包重量不同，總重量逾越短期內供個人使用之常態數量甚夥，且
    查獲上開毒品之同時、地，亦分別扣獲小分裝十包、大分裝二包、電子磅秤一台
    、攪碎器一台、交易紀錄簿三本、磅秤一台及預備交貨用分裝袋三包等物；而各
    該物品之功能，本可供粉末等物質為秤重、分裝、處理等相關用途，各該扣案物
    品與上開多量毒品同處置放持有，相互佐證以觀，顯示該海洛因之持有，非單純
    供被告一己施用用途，而與分裝處理後供為交付他人施用意圖相關，足徵被告自
    白販賣海洛因之犯行，應與事實相符，足堪採信。又按販賣毒品罪為可判處死刑
    之重罪，毒品之取得亦屬不易，衡情販賣毒品自應有極大之利得，始有人甘冒被
    判重罪之危險，仍為販毒之舉，且被告亦坦承伊有向綽號「順仔」之男子收取每
    日三千元之代價，自足認被告販賣海洛因有營利之意圖。綜上所述，本件被告犯
    行，事證既均明確，犯行堪認定之。
二、按海洛因係毒品危害防制條例第二條第二項第一款所稱之第一級毒品，不得非法
    持有及販賣。核被告販賣海洛因行為，係犯毒品危害防制條例第四條第一項販賣
    第一級毒品罪。被告先後多次販賣第一級毒品既遂之犯行，時間緊接，犯罪構成
    要件相同，顯係基於概括犯意反覆為之，為連續犯，應依刑法第五十六條之規定
    以一販賣既遂罪論（本刑為死刑、無期徒刑不得加重）。又其多次持有海洛因進
    而販賣，多次持有之低度行為皆應為其後多次販賣之高度行為所吸收，均不另論
    罪。再被告與綽號「順仔」之成年男子間，就販賣第一級毒品犯行，有犯意之聯
    絡與行為之分擔，應為共同正犯。被告曾於八十八年間因違反妨害兵役治罪條例
    案件，經本院判處有期徒刑六月確定，於八十八年十二月十九日送監執行完畢，
    有台灣高等法院被告全國前科紀錄表、臺灣高雄地方法院檢察署刑案資料查註紀
    錄表各一份在卷可按，其於前案執行完畢後五年內，再犯本件有期徒刑以上之罪
    ，為累犯，惟因販賣第一級毒品罪之本刑為死刑及無期徒刑，依法不得加重，法
    定刑罰金部分，依法加重其刑。雖被告雖連續販賣海洛因予他人施用，固戕害他
    人之身心，危害國人健康，但本院斟酌其販毒之數量不多，與販賣毒品之數量達
    數公斤以上大盤商之危害情形不同，販賣時間亦短暫，且所得金額不大，查扣之
    海洛因合計淨重僅數十公克，與一般所見大規模販毒行為，顯然有別，且被告年
    紀尚輕，思慮未周，如對被告販賣第一級毒品部分量處最輕之法定本刑無期徒刑
    ，誠屬法重情輕，在客觀上顯然足以引起一般人之同情，衡情尚有可憫恕之處，
    爰依刑法第五十九條規定予以減輕其法定刑，且就罰金部分，先加後減。爰審酌
    被告明知毒品危害人身健康，竟為牟求不法利益而販賣第一級毒品，所為不僅助
    長他人濫用毒品風氣，甚且販賣毒品戕害國民健康至鉅，其因而衍生之治安問題
    更屬層出不窮，甚且嚴重至動搖國本，自不宜輕縱，惟念其犯後自始坦承犯行，
    態度良好，且販賣次數與販賣所得非多等一切情狀，酌情量處如主文所示之刑。
三、另扣案於之第一級毒品海洛因一百七十一包（合計淨重二二點七三公克、包裝重
    三六點一一公克），有法務部調查局上開鑑定通知書在卷可稽，應依毒品危害防
    制條例第十八條第一項前段之規定，宣告沒收併銷燬之。至鑑耗之第一級毒品海
    洛因粉末既已滅失，自無庸再為沒收銷燬之諭知。又上開海洛因包裝袋、小分裝
    袋十包、大分裝袋二包、預備交貨用分裝袋三包、電子磅秤一台、攪碎機一台、
    磅稱一台及交易紀錄簿三本為共犯綽號「順仔」之男子所有且為其供販賣第一級
    海洛因毒品犯罪所用之物一節，業據被告供述在卷，應同條例第十九條第一項規
    定併予宣告沒收。另被告販賣第一級毒品海洛因十五次，每次價金五百元至一千
    元不等，因無從精確算出其販賣毒品所得之金額，爰以最有利於被告，其中一次
    以一千元計算，另外十四次均以五百元計算，其所得共八千元，併依毒品危害防
    制條例第十九條第一項規定沒收，如全部或一部不能沒收時，應以其財產抵償之
    。
四、至附表編號一至六所示之物，被告雖坦承為其所有，然其否認為供販賣毒品所用
    ，亦無證據顯示係供販賣毒品所用，是雖編號一及二，均呈海洛因陽性反應（有
    高雄醫學大學附設中和紀念醫院檢驗報告二紙在卷可證），爰不予宣告沒收銷燬
    ，而應於被告施用毒品案件中宣告沒收銷燬之。另附表編號七至十所示之物，雖
    為被告或共犯「順仔」之男子所有之物，然與本案被告販賣毒品犯行無直接關係
    ，不另宣告沒收，附此說明。
據上論結，應依刑事訴訟法第二百九十九條第一項前段，毒品危害防制條例第四條第
一項、第十八條第一項前段、第十九條第一項，刑法第十一條、第二十八條、第五十
六條、第四十七條、第五十九條，判決如主文。
本案經檢察官劉昀到庭執行職務。
中      華      民      國    九十二    年      六      月    二十四    日
                                    臺灣高雄地方法院刑事第五庭
                                        審判長法  官    吳永宋
                                              法  官    林家賢
                                              法  官    張茹棻
右正本證明與原本無異。
如不服本判決，應於判決送達後十日內，向本院提出上訴狀。
                                書記官    李忠霖
中      華      民      國    九十二    年      六      月    二十四    日
附表
┌─────┬─────────────┬───────┐
│編號      │品名                      │數量          │
├─────┼─────────────┼───────┤
│一        │注射針筒                  │十六支        │
├─────┼─────────────┼───────┤
│二        │裁留海洛因之殘渣袋        │三十五個      │
├─────┼─────────────┼───────┤
│三        │皮夾                      │一個          │
├─────┼─────────────┼───────┤
│四        │注射用器材                │一袋          │
├─────┼─────────────┼───────┤
│五        │美娜水                    │一罐          │
├─────┼─────────────┼───────┤
│六        │安眠鎮定劑                │三十三瓶      │
├─────┼─────────────┼───────┤
│七        │安非他命殘渣袋            │（毛重零點四四│
│          │                          │公克）        │
├─────┼─────────────┼───────┤
│八        │疑似海洛因粉末（送驗後無毒│一包（淨重二點│
│          │品反應，見法務部調查局調科│五五公克、包裝│
│          │壹字第二二００一四九二四號│重零點九一公克│
│          │鑑定通知書）              │）            │
├─────┼─────────────┼───────┤
│九        │殘留海洛因之吸管          │一個          │
├─────┼─────────────┼───────┤
│十        │行動電話                  │三具(其中一支 │
│          │                          │藍色諾基雅為被│
│          │                          │告所有）      │
└─────┴─────────────┴───────┘
附錄法條
毒品危害防制條例第四條製造、運輸、販賣第一級毒品者，處死刑或無期徒
刑；處無期徒刑者，得併科新台幣一千萬元以下罰金。
製造、運輸、販賣第二級毒品者，處無期徒刑或七年以上有期徒刑，得併
科新台幣七百萬元以下罰金。
製造、運輸、販賣第三級毒品者，處五年以上有期徒刑，得併科新台幣五
百萬元以下罰金。
製造、運輸、販賣專供製造或施用毒品之器具者，處一年以上七年以下有
期徒刑，得併科新台幣一百萬元以下罰金。
前四項之未遂犯罰之。


司法院資訊處製作；財團法人民間司法改革基金會備份。
